臺灣高等法院刑事判決
109年度上訴字第684號
上  訴  人  
即  被  告  宋俊龍




上列上訴人因毒品危害防制條例案件，不服臺灣新北地方法院10
8年度審訴字第1959號，中華民國108年12月5日第一審判決（起
訴案號：臺灣新北地方檢察署107年度偵字第35072號、107年度
毒偵字第9176號），提起上訴，本院判決如下：
    主  文
上訴駁回。
    事實及理由
一、本件經本院審理結果，認第一審以上訴人即被告宋俊龍犯毒
    品危害防制條例第11條第3項持有第一級毒品純質淨重10公
    克以上之罪，累犯，判處有期徒刑1年2月，扣案之第一級毒
    品海洛因20包（總純質淨重59.02公克）、第二級毒品甲基
    安非他命15包（總純質淨重34.4217公克），沒收銷燬之；
    注射針筒7支、吸食器2組、玻璃球1顆，沒收之。認事用法
    及量刑均無不當，應予維持，並引用第一審判決書記載之犯
    罪事實、證據及理由（如附件）外，並補充記載「被告於本
    院審理時之自白」為證據。
二、被告上訴意旨略以：原判決就被告適用累犯加重一事，僅交
    代被告係受有期徒刑執行完畢後，5年內故意再犯本案有期
    徒刑以上之罪，屬累犯即加重被告之刑期，卻未能詳細衡酌
    、論述以及裁量本案之違法情節輕重，與是否確有加重最低
    本刑之事由，無視個案情節，即逕為加重其刑，顯有違背司
    法院釋字第775號解釋之違誤，求予從輕量刑云云。惟查：㈠
    原判決業於犯罪事實中記載被告因施用毒品案件，先後經臺
    灣新北地方法院（下稱新北地院）以88年度毒聲字第137 號
    、89年度毒聲字第1557號裁定送觀察、勒戒後，均認無繼續
    施用毒品之傾向，分別於民國88年1 月30日、89年3 月15日
    釋放出所，並經臺灣板橋地方法院檢察署（現更名為臺灣新
    北地方檢察署）檢察官分別以88年度偵字第1746號、89年度
    毒偵緝字第172號為不起訴處分確定。又因施用毒品案件，
    經新北地院以90年度毒聲字第1593號裁定令入戒治處所施以
    強制戒治，於90年11月26日停止戒治，所餘期間付保護管束
    ，於91年4月10日保護管束期滿，視為強制戒治執行完畢，
    該次施用毒品犯行，並經新北地院以90年度易字第2068號判
    處有期徒刑7月確定。復因施用毒品案件，經臺灣桃園地方
    法院以99年度審訴字第1914號判處有期徒刑5月、1 年，應
    執行有期徒刑1年3月確定。另因施用毒品案件，經新北地院
    以100年度訴字第1115號判處有期徒刑1 年、6 月，應執行
    有期徒刑1年4月確定；因販賣毒品案件，經臺灣雲林地方法
    院（下稱雲林地院）以101年度訴字第186號判處有期徒刑3 
    年10月確定，再經雲林地院以101 年度聲字第741 號裁定就
    上開兩案應執行有期徒刑5 年確定，並與臺灣桃園地方法院
    99年度審訴字第1914號所示之罪刑接續執行，於105 年7 月
    28日縮短刑期假釋出監並付保護管束，嗣假釋經撤銷，尚餘
    殘刑有期徒刑7 月12日，於107 年1 月8 日執行完畢，並於
    理由中，依據上開被告前案資料，敘明被告前因違反毒品危
    害防制條例案件經法院判處罪刑確定，猶再犯本案，顯對刑
    罰反應力薄弱。是原判決對於被告之犯罪行為，依累犯之規
    定加重其刑，並無司法院釋字第775號解釋所指不符罪刑相
    當原則，或牴觸憲法第23條比例原則；㈡又量刑判斷當否之
    準據，應就判決之整體觀察為綜合考量，為求個案裁判之妥
    當性，法律賦予法院裁量之權，量刑輕重，係屬事實審法院
    得依職權自由裁量之事項，苟其量刑已以行為人之責任為基
    礎，並斟酌刑法第57條各款所列情狀而未逾越法定刑度，如
    無偏執一端，致明顯失出失入情形，並具妥當性及合目的性
    ，符合罪刑相當原則，即不得遽指為違法。原判決關於科刑
    部分，業於理由內具體說明其審酌之根據及理由，顯係基於
    行為人之責任為基礎，斟酌刑法第57條各款所列情狀，而為
    刑之量定，既未逾越法定刑度，客觀上亦不生裁量權之濫用
    ，復已敘明依刑法第62條前段自首之規定減輕其刑之旨，原
    判決已審酌被告之素行、智識程度、生活狀況、犯罪之動機
    、手段、所生之危害及犯罪後之態度等一切情狀，且被告已
    有多項施用毒品前科，再為本案為供己施用而持有第一級、
    第二級毒品犯行，顯未因前所受觀察、勒戒及有期徒刑之執
    行而矯正惡習，參酌毒品危害防制條例第11條第3項持有第
    一級毒品純質淨重10公克以上罪之法定刑為「1年以下7年以
    下有期徒刑，得併科新臺幣100萬元以下罰金」，原審量處
    被告有期徒刑1年2月，僅略高於法定最低度刑，難謂有何失
    之過重或罪刑不相當、違反比例原則可言。被告上訴，指摘
    原審論處累犯不當，並請求從輕量刑，為無理由，應予駁回
    。
三、據上論結，應依刑事訴訟法第373條、第368條，判決如主文
    。
本案經檢察官薛植和、徐千雅提起公訴，檢察官鄭堤升到庭執行
職務。
中　　華　　民　　國　　109 　年　　4 　　月　　9 　　日
                  刑事第十三庭審判長法  官  王國棟
                                    法  官  曹馨方
                                    法  官　呂煜仁
以上正本證明與原本無異。
如不服本判決，應於收受送達後20日內向本院提出上訴書狀，其
未敘述上訴之理由者並得於提起上訴後20日內向本院補提理由書
（均須按他造當事人之人數附繕本）「切勿逕送上級法院」。 
                                    書記官　林廷佳
中　　華　　民　　國　　109 　年　　4 　　月　　9 　　日
附錄：本案論罪科刑法條全文
毒品危害防制條例第11條
持有第一級毒品者，處 3 年以下有期徒刑、拘役或新臺幣 5 萬
元以下罰金。
持有第二級毒品者，處 2 年以下有期徒刑、拘役或新臺幣 3 萬
元以下罰金。
持有第一級毒品純質淨重十公克以上者，處 1 年以上 7 年以下
有期徒刑，得併科新臺幣 1 百萬元以下罰金。
持有第二級毒品純質淨重二十公克以上者，處 6 月以上 5 年以
下有期徒刑，得併科新臺幣 70 萬元以下罰金。
持有第三級毒品純質淨重二十公克以上者，處 3 年以下有期徒
刑，得併科新臺幣 30 萬元以下罰金。
持有第四級毒品純質淨重二十公克以上者，處 1 年以下有期徒
刑，得併科新臺幣 10 萬元以下罰金。
持有專供製造或施用第一級、第二級毒品之器具者，處 1 年以
下有期徒刑、拘役或新臺幣 1 萬元以下罰金。